【裁判字號】    99,再簡抗,1
【裁判日期】    990225
【裁判案由】    再審之訴
【裁判全文】
臺灣板橋地方法院民事裁定             99年度再簡抗字第1號
抗  告  人
即再審原告  乙○○
相  對  人
即再審被告  聯邦商業銀行股份有限公司
法定代理人  甲○○
訴訟代理人  丙○○
上列當事人間再審之訴事件，抗告人對於民國99年1月25日本院
三重簡易庭所為99年度重再簡字第1號裁定提起抗告，本院裁定
如下：
    主  文
抗告駁回。
抗告費用由抗告人負擔。
    理  由
一、本件抗告意旨略以：本件抗告人於原審法官民國99年1月15
    日當庭裁定命抗告人5日內補正裁判費新臺幣（下同）220元
    ，抗告人於原審庭訊完畢後，押返臺灣臺北看所守後之翌日
    ，即向所方提出購買匯票以繳交裁判費，經行文監所長官核
    准後，至抗告人簽收匯票時間，實已逾原審諭知之補費期間
    ，此核准期間並非抗告人可得抗拒之因素，惟原審竟依此非
    抗告人可得抗拒之因素延後繳交裁判費，遽以逾期未補正予
    以駁回抗告人再審之訴，抗告人並非故意逾期未補正，原裁
    定違反民事訴訟法第157條、第162條及第164條之規定，請
    求廢棄原裁定等語。
二、按提起民事再審之訴，應依民事訴訟法第77條之17之規定，
    繳納裁判費，此為法定必須具備之程式，若逾期未補正，即
    為再審之訴不合法，應以裁定駁回之；如有應繳而未繳者，
    審判長應定期間命其補正，如不於期間內補正者，應以裁定
    駁回之，民事訴訟法第77條之17第1項、第502條、第505條
    、第249條第1項第6款分別定有明文。又民事訴訟法第162條
    規定在途期間之扣除，同法第164條規定遲誤不變期間之回
    復原狀，均係就法定期間所為之規定，至於法院、審判長、
    受命法官或受託法官以裁定命訴訟關係人應為訴訟行為之裁
    定期間，並無適用之餘地。
三、經查，抗告人對於本院98年度重簡字第370號請求塗銷所有
    權移轉登記民事確定判決提起再審之訴，未繳足裁判費，因
    抗告人另案羈押於臺灣臺北看守所，經原審法院提訊於民國
    99 年1月15日當庭裁定命抗告人於5日內補正裁判費220元，
    逾期未補正裁定駁回，惟抗告人逾期未補正，原審即於99年
    1 月25日裁定駁回抗告人再審之訴。本院審酌因抗告人另案
    羈押於本院轄區之臺灣臺北看守所，原審裁正補正期間5日
    尚屬合理適當。抗告人雖抗辯在看守所內欲購買匯票繳納裁
    判費尚須行文監守長官核准後始得購買，抗告人逾期未繳納
    實非其可抗拒之因素所致云云。惟抗告人於99年1月15日經
    原審當庭裁定補正後，嗣於99年1月18日始提出購買匯票之
    申請，臺灣臺北看守所總務科於1月20日收到申請單後，經
    長官核准後，於1月22日至郵局購買匯票當日即交付予抗告
    人簽收在案，有臺灣臺北看守所於99年2月5日北所總決字第
    0990001302號函及後附臺灣臺北看守所收容人申請（報告）
    單、簽收印戳在卷可稽（原審卷第56頁參照），抗告人因逾
    期未補正，原審於99年1月25日裁定駁回抗告人再審之訴，
    抗告人於翌日收受駁回裁定後，始於99年1月27日具狀對原
    裁定提起抗告，並於抗告狀內附上該裁判費匯票以為補正，
    縱或抗告人因另案羈押需依所方規定申請核准後購買繳納裁
    判費之匯票，惟依上開說明，抗告人申請、核准及簽收匯票
    時間共計5日，原審於99年1月15日當庭裁定後，至同年月25
    日裁定駁回抗告人再審之訴前，抗告人實有充足補正裁判費
    之時間，抗告人竟於收受原審駁回裁定後，始於抗告狀後附
    匯票方式以為補正，顯已逾期甚明。至於抗告人爰引民事訴
    訟法第162條及第164條規定為抗告理由，因該條文意旨係對
    法定期間所為之規定，與本件裁定期間無涉，且抗告人另引
    民事訴訟法第157條規定部分，亦係法院指定期日會合處所
    所為之規定，顯與本件無關。依首揭說明，原裁定駁回抗告
    人再審之訴，於法並無不合，抗告人不服原裁定提起抗告，
    指摘原裁定不當，求予廢棄為無理由，應予駁回，爰裁定如
    主文。
三、據上論結，本件抗告為無理由，依民事訴訟法第436 條之1
    第3項、第495條之1第1項、第449條第1項、第95條、第78條
    ，裁定如主文。
中    華    民    國    99    年    2    月    25   日
            民事第三庭    審判長法  官  朱耀平
                                法  官  邱靜琪
                                法  官  張紫能
以上正本係照原本作成。
本裁定不得再抗告。
中    華    民    國    99    年    2    月    25   日
                                書記官  蔡佳容

司法院資訊處製作；財團法人民間司法改革基金會備份。
